【裁判字號】    92,台簡抗,6
【裁判日期】    920221
【裁判案由】    給付票款
【裁判全文】
最高法院民事裁定                                  九十二年度台簡抗字第六號
    抗  告  人  乙 ○ ○
                甲○○○
    共      同
    訴訟代理人  廖 忠 信律師
右抗告人因與丙○○間請求給付票款事件，對於中華民國九十一年十二月十六日台灣
板橋地方法院合議庭裁定 (九十一年度簡上字第六一號），提起抗告，本院裁定如左
：
    主  文
抗告駁回。
抗告訴訟費用由抗告人負擔。
    理  由
按對於簡易訴訟程序之第二審裁判，其上訴利益逾同法第四百六十六條所定之額數者
，當事人僅得以其適用法規顯有錯誤為理由，逕向最高法院提起上訴或抗告，且須經
原裁判法院許可，而該許可，以訴訟事件所涉及之法律見解具有原則上之重要性者為
限，此觀民事訴訟法第四百三十六條之二第一項、第四百三十六條之三第一項及第二
項之規定自明。所謂適用法規顯有錯誤，係指原第二審裁判就其所確定之事實適用法
規顯有錯誤而言，不包括認定事實不當及判決不備理由或理由矛盾之情形在內。本件
抗告人對於原第二審判決，提起上訴，無非以：本件原係訴外人郭鐙煌向抗告人乙○
○借款新台幣 (下同 )二百萬元，並提供其妻所有房屋設定抵押權予抗告人甲○○○
作為擔保，嗣因抗告人需現金週轉要求還款，郭鐙煌同意抗告人持同額本票向余萬全
借款一百七十五萬元後，得將郭鐙鍠前簽發交予抗告人之二百萬元本票交余萬全以供
擔保，俟抵押權登記塗銷後，余萬全即交還系爭三張本票，詎抵押權登記塗銷後，余
萬全竟未交還系爭本票，反將系爭本票交相對人丙○○行使，相對人取得系爭本票係
出於惡意，且無對價，原第二審判決認相對人有支付對價，認定不當，判決理由不備
或理由矛盾，其適用法規顯有錯誤云云為其論據。惟原法院以系爭本票係由抗告人簽
發持向余萬全借款一百七十萬元，抗告人對余萬全負有返還借款之義務，迄未清償，
相對人係自余萬全受讓系爭本票，兩造之間並未存有直接抗辯關係，均與票據法第十
三條、第十四條有間，認上開判決並無適用法規顯有錯誤之情形，及該訴訟事件所涉
之法律見解不具原則上之重要性，抗告人之上訴不應許可，因而裁定駁回其上訴，於
法洵無不合。抗告意旨，仍執陳詞指摘原裁定不當，聲明廢棄，非有理由。
據上論結，本件抗告為無理由。依民事訴訟法第四百三十六條之二第二項、第四百九
十二條第一項、第九十五條、第七十八條，裁定如主文。
中      華      民      國    九十二    年      二      月    二十一    日
                              最高法院民事第六庭
                                  審判長法官  吳  正  一
                                        法官  劉  福  來
                                        法官  鄭  玉  山
                                        法官  黃  義  豐
                                        法官  沈  方  維
      右正本證明與原本無異
                                              書  記  官
中      華      民      國    九十二    年      三      月    十一      日


司法院資訊處製作；財團法人民間司法改革基金會備份。
